【裁判字號】    95,訴,443
【裁判日期】    951226
【裁判案由】    違反槍砲彈藥刀械管制條例
【裁判全文】
臺灣花蓮地方法院刑事判決               95年度訴字第443號
公  訴  人  臺灣花蓮地方法院檢察署檢察官
被      告  丙○○
指定辯護人  本院公設辯護人甲○
上列被告因違反槍砲彈藥刀械管制條例案件，經檢察官提起公訴
（95年度偵字第4356號），本院判決如下：
    主  文
丙○○未經許可，持有可發射金屬具有殺傷力之改造空氣長槍，
處有期徒刑貳年，併科罰金新臺幣伍萬元，罰金如易服勞役，以
新臺幣貳仟元折算壹日，緩刑伍年，並應於判決確定後壹年內，
向執行檢察官指定之公益團體、地方自治團體或社區提供壹佰小
時之義務勞務，緩刑期間付保護管束。扣案之改造空氣長槍壹枝
（槍枝管制編號0000000000號）、二氧化碳鋼瓶貳瓶及鋼珠壹盒
均沒收。
    事  實
一、丙○○明知槍砲彈藥刀械管制條例所列之槍械，未經中央主
    管機關許可，不得任意持有，竟於民國94年年中之某日（起
    訴書誤載為94年年初左右），在花蓮縣吉安鄉黃昏市場附近
    之三軍英雄玩具店，購得可發射金屬具有殺傷力之改造空氣
    長槍1枝（槍枝管制編號0000000000號）、二氧化碳鋼瓶2瓶
    及鋼珠1盒後，隨即未經許可而持有上開改造空氣長槍1支等
    物，並將之置放於其位於花蓮縣新城鄉佳民村10號住處內，
    嗣於95年8月9日15時許，為警至上址搜索查獲，並扣得上開
    改造空氣長槍1枝、二氧化碳鋼瓶2瓶及鋼珠 1盒，始循線查
    悉上情。
二、案經臺中市警察局第 5分局報告臺灣花蓮地方法院檢察署檢
    察官偵查起訴。
    理  由
一、上開犯罪事實，業據被告丙○○迭於警詢、偵查中及本院審
    理時均坦承不諱，並經證人乙○○於本院審理時具結指證被
    告持有該改造空氣長槍一事屬實，復有扣案之上開改造空氣
    長槍1枝（槍枝管制編號0000000000號）、二氧化碳鋼瓶2瓶
    及鋼珠1盒，以及卷附查獲暨試射照片共計8張可資佐證。又
    上開改造空氣長槍、二氧化碳鋼瓶2瓶及鋼珠1盒，經送請內
    政部警政署刑事警察局以性能檢驗法、動能測試法鑑定之結
    果，認為：「一、送鑑改造空氣長槍1支（槍枝管制編號000
    0000000號 ），認係空氣長槍，以中型高壓鋼瓶內之氣體為
    發射動力，經實際測試參次，測得發射彈丸（直徑約8mm 鋼
    珠、重量約2.1g）之發射速度分別為138、149、154公尺/秒
    ，計算其動能分別為20.00、23.31、24.90 焦耳，單位面積
    動能分別為39.78、46.38、49.54焦耳/平方公分。二、送鑑
    二氧化碳鋼瓶貳瓶，認均係中型高壓鋼瓶。三、送驗鋼珠壹
    盒，認均係直徑約8mm鋼珠。」有該局95年9月21日刑鑑字第
    0950123863號槍彈鑑定書 1份在卷可稽，又依內政部警政署
    刑事警察局對活豬作射擊測試結果，彈丸單位面積動能達24
    焦耳/平方公分，則足以穿入豬隻皮肉層；依日本科學警察
    研究所之研究結果，彈丸單位面積動能達20焦耳/平方公分
    ，則足以穿入人體皮肉層，此亦有該局提供殺傷力之相關數
    據附於上開槍彈鑑定書內可供參酌，而扣案之改造空氣長槍
    ，經該鑑定機關試射3次，單位面積動能均超過24焦耳/平方
    公分，顯足以穿入人體皮肉層，應認具殺傷力無訛。準此，
    則被告之自白應與事實相符，堪予採信，是本件事證明確，
    被告犯行洵堪認定，應依法論科。
二、核被告所為，係犯槍砲彈藥刀械管制條例第8條第4項之未經
    許可持有可發射金屬具有殺傷力之改造空氣槍罪。查被告雖
    未經許可持有上開改造空氣長槍，行為可議，惟依卷內事證
    並查無被告有持槍供犯罪所用之動機及目的，危害社會治安
    之程度尚非重大，且其係因思慮不周，純為驅趕及獵捕附近
    野鴿而持有上開槍枝一節，業據證人乙○○到庭證述明確，
    是其犯罪情狀顯可憫恕，如科以最低刑度之有期徒刑 3年，
    猶嫌過重，爰依刑法第59條之規定，酌量減輕其刑。爰審酌
    被告先前並無任何前科紀錄，素行良好，然其持有具殺傷力
    之空氣長槍，對社會治安已存有潛在之危險性，不僅威脅社
    會秩序，且如親自或交由他人持槍射擊，對他人之生命、身
    體安全而言將造成立即之危害，復參酌其犯罪之動機、目的
    、所持槍枝之殺傷力程度及被告事發後自始坦承犯行，態度
    良好等一切情狀，量處如主文所示之刑，並就併科罰金部分
    依刑法第42條第 3項之規定諭知易服勞役之折算標準，以示
    懲儆。又查被告前未曾受任何罪刑之宣告一節，有臺灣高等
    法院被告前案紀錄表 1份在卷可稽，其因一時失慮致罹刑典
    ，犯罪後已認罪並深具悔意，本院認經此偵審程序及罪刑宣
    告之教訓後，當知警惕而無再犯之虞，因認其所受刑之宣告
    以暫不執行為適當，爰併予宣告緩刑 5年，並應於判決確定
    後 1年內，向執行檢察官指定之公益團體、地方自治團體或
    社區提供 100小時之義務勞務，以勵自新。至扣案具有殺傷
    力之改造空氣長槍 1枝（槍枝管制編號0000000000號），係
    屬於違禁物，應依刑法第38條第1項第1款之規定宣告沒收；
    扣案之二氧化碳鋼瓶2瓶、鋼珠1盒，係被告所有供其持以射
    擊使用改造空氣長槍所用之物，業據其自承在卷，應依刑法
    第38條第1項第2款之規定宣告沒收。
據上論斷，應依刑事訴訟法第299條第1項前段，槍砲彈藥刀械管
制條例第8條第4項，刑法第11條前段、第59條、第42條第 3項、
第74條第1項第1款、第2項第5款、第93條第1項第2款、第38條第
1項第1款、第2款，判決如主文。
本案經檢察官孫源志到庭執行職務。
中    華    民    國    95    年    12    月    26    日
                        臺灣花蓮地方法院刑事第三庭
                            審判長法官  鄭  培  麗
                                  法官  鄭  光  婷
                                  法官  楊  仲  農
上列正本證明與原本無異。
如對本判決不服，應於送達後10日內，向本院提出上訴狀。（應
抄附繕本）
                                 書記官
中    華    民    國    96    年    1     月    2     日
附錄本判決論罪之法律條文：
槍砲彈藥刀械管制條例第8條第4項：
未經許可，持有、寄藏或意圖販賣而陳列第一項所列槍枝者，處
3年以上10年以下有期徒刑，併科新台幣700萬元以下罰金。


司法院資訊處製作；財團法人民間司法改革基金會備份。
